最高法院刑事判決　　　　　　　九十六年度台非字第三０四號
上　訴　人　最高法院檢察署檢察總長
被　　　告　甲○○
上列上訴人因被告違反麻醉藥品管理條例案件，對於台灣台中地
方法院中華民國八十六年三月二十七日第一審確定判決（八十六
年度訴字第四六九號，起訴案號：台灣台中地方法院檢察署八十
五年度偵字第一七五五四、二二四六三號），認為部分違法，提
起非常上訴，本院判決如下：
    主  文
原判決關於連續非法吸用化學合成麻醉藥品部分撤銷。
本件被訴連續非法吸用化學合成麻醉藥品部分免訴。
    理  由
非常上訴理由稱：「按案件曾經判決確定者，應諭知免訴之判決
，刑事訴訟法第三百零二條第一款定有明文。經查，被告甲○○
前自民國八十五年一月三十一日起至八十五年九月十二日止，連
續非法吸用安非他命之犯行，業經台灣台中地方法院於八十五年
十一月二十一日以八十五年度易字第二０一０號判處有期徒刑五
月，並於八十五年十二月十九日判決確定在案，有該案卷證可稽
。茲台灣台中地方法院檢察署檢察官復就被告自八十五年八月上
旬起至八十五年九月十二日止非法吸用安非他命多次之犯行，以
八十五年度偵字第一七五五四號重行起訴，乃台灣台中地方法院
不查，未予免訴之判決，而仍於八十六年三月二十七日以八十六
年度訴字第四六九號予以判決被告連續非法吸用化學合成麻醉藥
品安非他命處有期徒刑四月，原判決顯有適用法則不當之違法。
判決已確定，且對被告不利，爰依刑事訴訟法第四百四十一條、
第四百四十三條提起非常上訴，以資救濟。」等語。
本院按刑事訴訟法第三百零二條第一款規定，案件曾經判決確定
者，應諭知免訴之判決，此項訴訟法上所謂一事不再理之原則，
關於實質上一罪或裁判上一罪，均有其適用。連續犯係裁判上一
罪，其一部分犯罪事實曾經判決確定者，其效力當然及於全部，
倘檢察官復將其他部分重行起訴，即應諭知免訴之判決。本件被
告前自民國八十五年一月三十一日起至八十五年九月十二日止，
連續非法吸用化學合成麻醉藥品安非他命之犯行，經台灣台中地
方法院檢察署檢察官就八十五年一月三十一日吸用安非他命一次
之犯行以八十五年度偵字第二九七三號起訴，台灣台中地方法院
審理結果，除就起訴之八十五年一月三十一日吸用安非他命之一
次，並就被告自吸用該次後至八十五年九月十二日止之非法吸用
安非他命行為，認與起訴部分有連續犯裁判上一罪之關係併予審
理，於八十五年十一月二十一日以八十五年度易字第二０一０號
判處有期徒刑五月，如易科罰金，以參佰元折算壹日，並於八十
五年十二月十九日判決確定在案（下稱前案）。嗣台灣台中地方
法院檢察署檢察官復就被告自八十五年八月上旬起至八十五年九
月十二日止非法吸用安非他命多次之犯行，復以八十五年度偵字
第一七五五四號重行起訴，乃台灣台中地方法院不查，未予免訴
之判決，而仍於八十六年三月二十七日以八十六年度訴字第四六
九號判決被告連續非法吸用化學合成麻醉藥品安非他命罪，處有
期徒刑四月，被告提起上訴後，於八十七年十月十二日撤回上訴
而告確定（下稱後案），有上開各案卷證可稽。上開前後二案確
定判決所認定之犯罪事實，其犯罪時間緊接，犯罪構成要件相同
，均係基於概括之犯意，反覆為之，應成立行為時刑法所定之連
續犯，屬於裁判上之一罪，而為程序法上之同一案件。前案確定
判決之既判力自應及於連續犯之全部犯罪事實，後案即應受前案
確定判決既判力之拘束，揆諸上開說明，後案自應諭知免訴之判
決，始為合法。原判決疏察，仍為科刑之實體判決，自有適用法
則不當之違法。案經確定，且不利於被告，非常上訴意旨執以指
摘，洵有理由。應由本院將原判決關於連續非法吸用化學合成麻
醉藥品部分撤銷，改判諭知本件被告被訴連續非法吸用化學合成
麻醉藥品部分免訴，以資糾正。
據上論結，應依刑事訴訟法第四百四十七條第一項第一款、第三
百零二條第一款，判決如主文。
中　　華　　民　　國　九十六　年　　十　　月  三十一  日
                      最高法院刑事第十二庭
                          審判長法官  洪　文　章
                                法官  王　居　財
                                法官  郭　毓　洲
                                法官  黃　梅　月
                                法官  邱　同　印
      本件正本證明與原本無異
                                      書  記  官
中　　華　　民　　國　九十六　年   十一   月    六    日
                                                 H
